# 以无形资产合并同一控制下子公司，无形资产摊销不确认损益是什么意思？

提问人：wufaxian 时间：2019-11-03 22:17:35
请看下图，甲公司以无形资产现金和股权合并同一控制下的乙公司。合并日会计分录有借无形资产摊销 1000 。但是提到一句 “不计入损益”。这是什么意思？意思是这一笔借无形资产不会对当期损益表产生任何影响？
我在想清理固定资产时对应的累计折旧，卖出存货时的跌价准备，这些资产从账面 “离开” 的时候都会涉及对应备抵账户的 “清理”。借减备抵账户。
难道都不会对当期损益产生影响？这就奇怪了。贷曾备抵账户一般都会形成利润表成本或费用。而借记备抵账户却不会对利润表产生任何影响？这似乎说不通。请问应该怎么理解这个问题？
同一控制下合并.jpg (111.59 KB, 下载次数: 0)
2019-11-3 22:17 上传

回答人：chenyiwei
上述案例中借记累计摊销 1000 ，贷记无形资产 6000 ，即把无形资产的账面价值 5000 予以转销。该部分无形资产的账面价值和所支付的现金、所发行的股份面值之和构成了该项同一控制下合并的合并成本，该合并成本与取得被合并方账面净资产（以长期股权投资成本代表）之间的差额调整资本公积，不产生损益影响。所以此次转销无形资产账面价值对应的科目可以认为是资本公积。